臺灣臺中地方法院刑事判決　　　　　　100年度交易字第812號
公　訴　人　臺灣臺中地方法院檢察署檢察官
被　　　告　郭建男
上列被告因過失傷害案件，經檢察官提起公訴（100 年度偵字第
12339 號），被告於準備程序中就被訴事實為有罪之陳述，經告
以簡式審判之旨，並聽取意見後，經本院合議庭裁定由受命法官
獨任行簡式審判程序，本院判決如下：
    主  文
郭建男因過失傷害人，處拘役伍拾玖日，如易科罰金，以新臺幣
壹仟元折算壹日。
    犯罪事實
一、郭建男自民國100 年3 月8 日下午3 時許起至同日下午5 時
    許止，在臺中市梧棲區朋友家中飲用啤酒後，其吐氣酒精濃
    度已超過每公升0.25毫克之法定不得駕車程度（其涉不能安
    全駕駛動力交通工具部分，業由臺灣臺中地方法院檢察署檢
    察官以100 年度偵字第7993號不起訴處分在案），竟仍於同
    日下午6 時許駕駛車牌號碼HA-6860 號自用小客車，沿臺中
    市○○區○○街由南往北方向行駛，嗣於同日下午6 時25分
    許，行經設有閃光紅燈之臺中市○○區○○街與中正路交岔
    路口時，本應注意駕駛人駕駛汽車，應遵守道路交通號誌之
    指示，而閃光紅燈即表示停車再開，車輛應減速接近，先停
    止於交岔路口前，讓幹道車優先通行後認為安全時，方得續
    行，且應注意行車在無速限標誌或標線之道路，行車時速不
    得超過50公里，又應注意飲酒後其吐氣所含酒精濃度超過每
    公升0.25毫克以上不得駕車，復應注意汽車行駛時，駕駛人
    應注意車前狀況，並隨時採取必要之安全措施，而依當時天
    候晴，雖為夜間但有照明，路面為柏油，且乾躁無缺陷，亦
    無障礙物，視距良好，並無不能注意之情事，竟疏未注意及
    此，即貿然以時速75公里之速度左轉欲進入中正路，適蔡進
    利駕駛車牌號碼5523-ZD 號自用小客車，沿中正路由東往西
    方向行駛至上開交岔路口，欲左轉彎入和平街，郭建男因煞
    車不及，其所駕駛之上開自用小客車車頭，因而與蔡進利所
    駕駛之上開自用小客車車頭發生碰撞，並導致蔡進利受有頸
    部拉傷及挫傷、左手擦挫傷之傷害。郭建男於肇事後，於犯
    罪偵查機關未發覺前，即於警方前往現場處理時，在場並當
    場承認其為肇事人，自首而受裁判，並為警於同日下午6 時
    51分測得其吐氣酒精濃度達每公升0.42毫克，而查悉上情。
二、案經蔡進利訴由臺中市政府警察局清水分局報告臺灣臺中地
    方法院檢察署檢察官偵查起訴。
    理  由
一、按除被告所犯為死刑、無期徒刑、最輕本刑為3 年以上有期
    徒刑之罪或高等法院管轄第1 審案件者外，於第273 條第1
    項程序進行中，被告先就被訴事實為有罪之陳述時，審判長
    得告知被告簡式審判程序之旨，並聽取當事人、代理人、辯
    護人及輔佐人之意見後，裁定進行簡式審判程序；除簡式審
    判程序、簡易程序及第376 條第1 款、第2 款所列之罪之案
    件外，第1 審應行合議審判，刑事訴訟法第273 條之1 第1
    項、第284 條之1 分別定有明文。本件被告郭建男係涉死刑
    、無期徒刑、最輕本刑為3 年以上有期徒刑之罪或高等法院
    管轄第1 審案件以外之罪，並於本院行準備程序時就被訴事
    實為有罪之陳述，本院合議庭依前揭規定，經評議結果，裁
    定改由受命法官獨任行簡式審判程序進行審理，是本件之證
    據調查，依刑事訴訟法第273 條之2 規定，不受同法第159
    條第1 項、第161 條之2 、第161 條之3 、第163 條之1 及
    第164 條至第170 條規定之限制，合先敘明。
二、上揭犯罪事實，業據被告郭建男於警詢、偵查中及本院審理
    時坦承不諱，核與告訴人蔡進利於警詢及偵查中之指述相符
    ；復有道路交通事故現場圖、道路交通事故調查報告表(一)、
    (二)、員警職務報告、道路交通事故當事人酒精測定紀錄表、
    刑法第185 條之3 案件測試觀察紀錄表、臺中市○○○○○
    道路交通事故當事人登記聯單、臺中市警察局舉發違反道路
    交通管理事件通知單、證號查詢汽車駕駛人及車號查詢汽車
    車籍資料表、現場照片6 張附卷可稽；又告訴人因本件車禍
    受有頸部拉傷及挫傷、左手擦挫傷之傷害乙情，亦有告訴人
    童綜合醫療社團法人童綜合醫院一般診斷書在卷可佐。按駕
    駛人駕駛汽車，應遵守道路交通號誌之指示，而閃光紅燈即
    表示停車再開，車輛應減速接近，先停止於交岔路口前，讓
    幹道車優先通行後認為安全時，方得續行；行車速度，依速
    限標誌或標線之規定，無速限標誌或標線者，行車時速不得
    超過50公里；汽車駕駛人飲用酒類或其他類似物後其吐氣所
    含酒精濃度超過每公升0.25毫克者，不得駕車；汽車行駛時
    ，駕駛人應注意車前狀況，並隨時採取必要之安全措施，道
    路交通安全規則第90條、第93條第1 項第1 款、第94條第3
    項、第114 條第2 款、道路交通標誌標線號誌設置規則第21
    1 條第1 項第2 款分別定有明文。查被告考領有駕駛執照，
    當知飲用酒類後若吐氣所含酒精濃度超過每公升0.25毫克時
    ，即不得駕車上路，且被告行駛至上開交叉路口時為閃光紅
    燈，本應注意減速接近，先停止於交岔路口前，讓幹道車優
    先通行後認為安全時，方得續行，而依當時天候晴，雖為夜
    間但有照明，路面為柏油，且乾躁無缺陷，亦無障礙物，視
    距良好，並無不能注意之情事，被告竟疏未注意及此，亦未
    注意車前狀況，貿然以時速75公里之速度駛入上開交岔路口
    ，導致告訴人受有前揭傷害，被告之駕車行為自有過失，甚
    為明確。本件交通事故經送請臺中市車輛行車事故鑑定委員
    會鑑定結果亦認為「郭建男駕駛自用小客車超速行駛致煞車
    不及，撞及交岔路口內因轉彎暫停讓車之幹道車，為肇事原
    因。（酒精濃度過量駕車亦違反規定）蔡進利駕駛自用小客
    車，無肇事因素」，有該會100 年8 月1 日中市車鑑字第10
    00004411號函檢送之鑑定意見書1 份附卷可憑。又本件被告
    之過失行為既係造成告訴人上開傷害之直接原因，則被告之
    過失行為與告訴人所受之傷害間，自亦有相當因果關係。綜
    上所述，被告前揭任意性自白與事實相符，堪以採信。本件
    事證明確，被告上開過失傷害犯行，堪以認定，應予依法論
    科。
三、核被告所為，係犯刑法第284 條第1 項前段之過失傷害罪。
    又本件車禍發生後，臺中市政府警察局清水分局交通分隊警
    員據報前往現場處理時，被告在場並當場向處理警員坦承其
    為肇事人等情，有臺中市○○○○○道路交通事故肇事人自
    首情形紀錄表1 紙附卷可佐。其在有偵查權限之警員前往處
    理前，警員既不知犯罪人為何人，仍屬未發覺之罪，而被告
    對於該未發覺之罪，坦承其係行為人，並表明願接受裁判，
    爰依刑法第62條前段之規定減輕其刑。爰審酌被告之素行、
    本件犯行有多項過失、告訴人所受之傷害尚非重大，及其犯
    後坦承犯行，態度尚可，惟迄今仍未與告訴人達成和解等一
    切情狀，量處如主文所示之刑，並諭知易科罰金之折算標準
    ，以示懲儆。
據上論斷，應依刑事訴訟法第273 條之1 第1 項、第299 條第1
項前段，刑法第284 條第1 項前段、第62條前段、第41條第1 項
前段，刑法施行法第1 條之1 第1 項、第2 項前段，判決如主文
。
本案經檢察官陳永豐到庭執行職務。
中    華    民    國   100    年    10    月    6     日
                  刑事第五庭    法  官  張瑋珍
以上正本證明與原本無異。
如不服本判決應於收受送達後10日內向本院提出上訴書狀，並應
敘述具體理由；其未敘述上訴理由者，應於上訴期間屆滿後20日
內向本院補提理由書（均須按他造當事人之人數附繕本）「切勿
逕送上級法院」。
                                書記官  王嘉麒
中    華    民    國   100    年    10    月    6     日
附錄本案論罪科刑法條全文：
中華民國刑法第284條
（過失傷害罪）
因過失傷害人者，處6 月以下有期徒刑、拘役或5 百元以下罰金
，致重傷者，處1 年以下有期徒刑、拘役或5 百元以下罰金。
從事業務之人，因業務上之過失傷害人者，處1 年以下有期徒刑
、拘役或1 千元以下罰金，致重傷者，處3 年以下有期徒刑、拘
役或2 千元以下罰金。